【裁判字號】    95,上易,1708
【裁判日期】    951024
【裁判案由】    詐欺
【裁判全文】
臺灣高等法院刑事判決                95年度上易字第1708號
上  訴  人
即  被  告  乙○○
      （原名黃銘輝）
            甲○○
上列上訴人因詐欺案件，不服臺灣板橋地方法院95年度自更緝字
第1號，中華民國95年5月19日第一審判決，提起上訴，本院判決
如下：
    主  文
上訴駁回。
甲○○緩刑伍年。
    事實及理由
一、本案經本院審理結果，認第一審以上訴人即被告乙○○（原
    名黃銘輝，下同）、甲○○係共犯修正前刑法第56條、刑法
    第339條第1項之連續詐欺取財罪，並審酌被告等年值青壯，
    不思正道取財，為圖私利，明知無餘裕之財力，亦無縝密之
    經營計畫，竟苟且詐騙得財後供己所用，犯罪所得巨大，且
    犯罪初始迄今已近14年，仍無任何清償作為等一切情狀，各
    量處有期徒刑 2年。其認事用法及量刑均無不當，應予維持
    ，並引用第一審判決書記載之事實、證據及理由（如附件）
    。
二、被告乙○○、甲○○上訴意旨稱伊等有借錢周轉，但未說去
    買房子，無心詐欺云云，顯係就原審已說明事項再執陳詞爭
    執，核屬無理由，應予駁回。末衡酌被告甲○○前未曾受任
    何有期徒刑以上刑之宣告，此有本院被告前案紀錄表一份附
    卷可憑，其經此教訓，自當知所惕勉而無再犯之虞，本院綜
    核各情並審酌被告2人係夫妻，苟均入獄，其3名10餘歲之兒
    子乏人照顧，認對被告甲○○所宣告上開之有期徒刑以暫不
    執行為適當，爰依最高法院95年度第8次刑事庭會議7所示見
    解，引用95年7月1日修正生效後之刑法第74條第1項第1款之
    規定併予宣告緩刑5年，以啟自新。
三、又被告2人行為後，刑法第56條連續犯之規定，業於94年2月
    2日修正公布刪除，並於95年7月1日施行，則被告2人之犯行
    ，因行為後新法業已刪除連續犯之規定，此刪除雖非犯罪構
    成要件之變更，但顯已影響行為人刑罰之法律效果，自屬法
    律有變更，依新法第2條第1項規定，比較新、舊法結果，仍
    應適用較有利於被告 2人之行為時法律即舊法論以連續犯（
    最高法院95年第 8次刑事庭會議決議參照）。又行為後法律
    有變更者，依修正前刑法第二條第一項之規定，以適用裁判
    時法為原則，如行為時法有利於行為人，則例外適用行為時
    法；依修正後刑法第二條第一項規定，以適用行為時法為原
    則，惟如裁判時法有利於行為人，則例外的適用裁判時法。
    以往實務見解，認原判決未及比較適用新舊法時，上訴後，
    雖比較結果以舊法有利於行為人，而原判決別無其他撤銷事
    由，仍應由本院以此為由撤銷改判。惟修正後之規定係以適
    用行為時法為原則，因此原判決雖未及比較適用，然上訴本
    院後，經比較新舊法，行為後之法律並非較有利於行為人，
    仍應適用行為時法，則原判決適用行為時法即無不當，自不
    構成撤銷之事由，附此敘明。
據上論斷，應依刑事訴訟法第373條、第368條，刑法第74條第1
項第1款判決如主文。
本案經檢察官王壬貴到庭執行職務。
中    華    民    國    95    年    10    月    24    日
                  刑事第一庭審判長法  官  蔡  長  溪
                                  法  官  林  俊  益
                                  法  官  陳  春  秋
以上正本證明與原本無異。
不得上訴。
                                  書記官  李  家  敏
中    華    民    國    95    年    10    月    24    日


司法院資訊處製作；財團法人民間司法改革基金會備份。
